RAPHAEL S. RAMALHO

SOBRE MIM

Graduando em Sistemas de Informação e com formação técnica em Eletrônica, tenho experiência trabalhando com desenvolvimento de hardware e software. Meu desejo constante de aprendizado e minha curiosidade são minha motivação para buscar novos desafios e oportunidades, sempre propondo soluções criativas e inovadoras.

CONTATO

- (31) 97170-9990
- raphaelsilvaramalho.com@gmail.com
- https://github.com/leafyy
- Contagem MG

EDUCAÇÃO

Pontifícia Universidade Católica - PUC Sistemas de informação | 2022 - Atualmente

CEFET-MG

Técnico em eletônica | 2018 - 2021

CONHECIMENTOS

Desenvolvimento web, manipulação de base de dados, web scraping, Software e Hardware, IOT e telemetria, REST API, redes neurais, microcontroladores, inglês intermediário

EXPERIÊNCIA

Técnico de hardware

SS Telemática | 2022 - 2023

- Escrita de scripts e ferramentas para teste de placas, usando principalmente Arduino, Python e GUI em HTML, estando envolvido com a construção do circuito de teste e do desenvolvimento do software;
- Manutenção corretiva em placas com defeito de hardware, realizando a troca de componentes baseado na análise de diagramas eletrônicos;
- Gerar métricas e indicadores de produção, tendo atuado diretamente no desenvolvimento e manutenção do sistema de gestão usado por toda a empresa, usando tais dados para construir dashboards de produtividade;

Estagiário de manutenção

Jabil do Brasil | 2021 - 2022

- Manutenção, controle e movimentação de ferramentas usadas nas linhas de montagem;
- Desenvolvimento de aplicações e projetos para melhora e automação de processos, usando principalmente Python e GUI em HTML;
- Criação de ferramentas a partir de modelagem 3D usando AutoCAD;

HABILIDADES

Linguagens de programação

- Python avançado (Flask, Selenium, JSON, Requests, Serial, Socket, Pandas, Numpy, TensorFlow, etc...)
- JavaScript intermediário (Jquery)
- HTML e CSS intermediário (Tailwind CSS)
- C intermediário (Arduino)
- C# básico (Windows forms)
- Banco de dados relacional SQL básico
- GIT básico

Softwares

- Office intermediário
- Photoshop intermediário
- AutoCAD intermediário
- VS, VS Code, PyCharm & Arduino IDE